臺灣新北地方法院民事裁定
                                     110年度補字第1977號
原      告  盧龍山

上列原告與被告昇之陽社區管理委員會間請求排除侵害等事件，
本院裁定如下：
    主  文
原告應於收受本裁定送達之日起七日內補繳第一審裁判費新臺幣
17,335元，逾期未補正，即駁回原告之訴。
    理  由
一、按訴訟標的之價額，由法院核定。核定訴訟標的之價額，以
    起訴時之交易價額為準；無交易價額者，以原告就訴訟標的
    所有之利益為準。以一訴主張數項標的者，其價額合併計算
    之。但所主張之數項標的互相競合或應為選擇者，其訴訟標
    的價額，應依其中價額最高者定之。以一訴附帶請求其孳息
    、損害賠償、違約金或費用者，不併算其價額，民事訴訟法
    第77條之1 第1 項、第2 項、第77條之2 分別定有明文。次
    按訴訟標的之價額不能核定者，以第446條所定不得上訴第
    三審之最高利益額數加10分之1定之，同法第77條之12復有
    明文。
二、經查，原告起訴聲明：「⒈被告不得阻擋、干涉原告安裝冷
    氣室外機於原告『專有部分』202號後陽台外牆，及200號安裝
    於1樓外牆騎樓內上方，排除被告。⒉原告202號冷氣室外機
    依權利及法令裝於專有部分附屬建物陽台外牆，200號安裝
    於1樓外牆(騎樓內)有無違反法令規定。⒊被告不得阻擋、干
    涉原告『專有部分』騎樓管理、使用、收益、處分之權能。⒋
    撤銷被告規約第2條第6項『廣告招牌、雨遮、外掛冷氣室外
    機』等，針對原告不合理之規約條文。⒌被告自民國108年2月
    起至冷氣室外機安裝使用止，賠償原告營業損失每月新臺幣
    （下同）35,000元(目前14個月49萬元)。⒍被告應賠償200號
    ，冷氣壓縮機修護費用25,000元。⒎被告應賠償202號，冷氣
    壓縮機修護費用22,000元。」。核其聲明第1至4項均非對於
    親屬關係或身分上之權利有所主張，自屬財產權訴訟，又因
    無法估算原告如獲勝訴判決所受之客觀利益，此部分訴訟標
    的價額不能核定，依上開規定，應以民事訴訟法第466條所
    定不得上訴第三審之最高利益額數加10分之1即新臺幣（下
    同）165萬元定其價額。另自經濟上觀之，原告聲明第1至4
    項之訴訟目的一致，訴訟標的價額應以其中價額最高者核定
    ，另聲明第5至7項部分，均係請求原告賠償其無法外掛冷氣
    室外機所受之損害，核屬第一項聲明之附帶請求，此部分依
    民事訴訟法第77條之2第2項規定，不併算其價額。是本件訴
    訟標的價額為165萬元，應徵第一審裁判費17,335元。茲依
    民事訴訟法第249條第1項但書規定，限原告於收受本裁定送
    達後7內補繳，逾期不補，即駁回其訴。
三、爰裁定如主文。 　
中　　華　　民　　國　　111 　年　　2 　　月　　15　　日
                  民事第四庭　　法　官　許品逸 
以上正本係照原本作成。
如對本裁定關於核定訴訟標的價額部分抗告，應於裁定送達後10
日內向本院提出抗告狀，並繳納抗告費新臺幣1,000 元；關於命
補繳裁判費部分，不得抗告。
中    華    民    國   111    年    2     月    15    日
                              書記官  許丞儀